---
title: "Régression linéaire simple"
output:
  pdf_document: default
  html_notebook: default
---

## Exercice 1

#### 1.
```{r}
# Importing Data
data <- read.table("C:/Users/taha_/OneDrive - ine.inpt.ma/Coding/Academic-Projects/Regression Models/Data/exercice1.txt",sep="\t" ,fill = TRUE,header = TRUE)
head(data)
```


```{r}
plot(Sunday ~ Daily, data=data, 
     xlab="Diffusion quotidienne", 
     ylab="Diffusion dominicale", 
     main="la diffusion dominicale par rapport à la diffusion quotidienne", 
     pch=20, col="navy")
```
#### 2. 
c'est evident qu'il une relation linéaire entre les deux diffusions puisque les points sont presque regroupés suivant une droite.


#### 3. 
```{r}
DiffusionRegression<-lm(Sunday ~ Daily, data=data)
plot(Sunday ~ Daily, data = data,
xlab = "Diffusion quotidienne",
ylab = "Diffusion dominical",
main = "la diffusion dominicale par rapport à la diffusion quotidienne",
pch = 20, col = "navy")
abline(DiffusionRegression, col = "red")
```
#### 4.
On effectue le test de Fisher en executant la commande anova :
```{r}
anova(DiffusionRegression)
```
On a la valeur de F value est 358.5 >>> 1 et la p-value <<< 0.05. donc on peut affirmer qu'il existe une relation significative entre la diffusion quotidienne et dominicale.

#### 5.
 
On a pris comme hypothèses du test dans la dernière partie:  

$H_0$: La diffusion quotidienne ne dépend pas de la diffusion dominicale ($β1=0$)  
$H_1$: La diffusion quotidienne peut dépendre de la diffusion dominicale ($β1\neq0$)
 
On a la  $p-value<<0.05$ donc on peut rejeter $H_0$ et dire qu'il existe une relation significative entre la diffusion quotidienne et dominicale de journaux.

#### 6.

$$R^2=\frac{SCE}{SCT}\\\\ =\frac{4292653}{4292653+383136}\\=0.92$$
## Exercice 2

#### 1.

Calculant les valeurs manquantes Sum Sq X , F value X, Pr(>F) X, et Mean Sq Res:
 
$$ Sum\: Sq\: X = la\: moyenne\: de\: Sum\: Sq * le\: Degré\: de\: liberté\: \\= Mean\: Sq * Df \\= 5291 * 1
\\= 5921 $$ \\

$$Mean Sq Res = Sum Sq residuals / le Degré de liberté = 181289 / 48 \\= 3776,85$$ \\
$$F value X = Sum Sq X / Mean Sq Res = 5921 / 3776,85 \\= 1.56$$ \\
$$Pr(>F) = pf(1.56,1,48) (sur R) \\= 0.7822778$$ \\

#### 2.

On cherche à tester l'hypothèse nulle :
$H_0$ : $β1 = 0$ au niveau $α = 0.05$

Les valeurs manquantes trouvées dans la question précedente, la p-value est donnée par :   $Pr(>F) = 0.7822778 > 0.05$ ce qui nous conduit à accepter
l'hypothèse nulle.

#### 3.

Cherchant quelle proportion de la variabilité de Y est expliquée par X.

$$R^2=\frac{SCE}{SCT}\\\\ =\frac{5291}{5291 + 181289}\\=0.028$$ \\

La proportion en question est donc de 2.8%

#### 4.

Dans la régression linéaire simple, on sait que:

$R^2 =corr(x, y)$ ainsi $corr(x, y) = corr(y, x)$ \\

Cela veut dire que la valeur attendu de $R^2$ en inversant Y et X et toujours la même.



